臺灣臺南地方法院柳營簡易庭民事裁定
111年度營簡字第14號
原      告  吳秀鶯  
上列原告與被告張秋冬、林秋蓮、林清池間請求塗銷贈與登記等
事件，本院裁定如下：
    主  文
原告應於收受本裁定送達後七日內補正起訴之訴訟標的及其原因
事實、應受判決事項之聲明，逾期不補正，即駁回原告之訴。
    理  由
一、按起訴，應依民事訴訟法第244條第1項第2款規定，以訴狀
    表明訴訟標的及其原因事實，及依同項第3款表明應受判決
    事項之聲明，此為必備之程式；又原告之訴，有民事訴訟法
    第249條第1項所列各款情形之一，依其情形可以補正，經審
    判長定期間命其補正而不補正者，法院應以裁定駁回之。且
    上開規定，並為簡易訴訟程序準用，同法第436條第2項亦有
    明定。次按，所謂訴訟標的係指原告為確定私權所主張或否
    認之法律關係欲法院對之加以裁判者而言。在給付之訴須原
    告所主張之給付請求權存在，其訴權始屬存在（最高法院80
    年度台上字第344號判決意旨參照）。再所謂「應受判決事
    項之聲明」乃請求判決之結論，亦係請求法院應為如何判決
    之聲明，如當事人獲勝訴之判決，該聲明即成為判決之主文
    ，並為將來據以強制執行之依據及範圍。是以原告提起給付
    之訴，依上揭起訴必備程式之規定，所表明訴之聲明（給付
    內容及範圍）與法院所為之判決主文，均必須明確一定、具
    體合法、適於強制執行（最高法院98年度台上字第599號民
    事判決意旨參照）。
二、經查，本件原告提起本件訴訟，惟於民事起訴狀內並未明確
    表明起訴之訴訟標的及其原因事實，亦即其係本於如何原因
    事實所生之何項給付請求權，請求被告給付，以致原告所提
    本件訴訟之訴訟標的及其原因事實，並不明確。且原告民事
    起訴狀聲明欄記載：「一、請判決塗銷張林清池在臺南市○○
    區○○段000○號建物2分之1之持分登記。在民國106年3月20日
    已經拆（原告誤載為「柝」）除及滅失。二、在106年6月19
    日林清池已（原告誤載為「己」，下同）無建物可以再贈與
    林秋蓮。三、在108年4月10日，林秋蓮已無建物可以再贈與
    張秋冬。」等語，核其聲明，亦非明確一定、具體合法、適
    於強制執行之聲明。據此，原告之訴，顯然不符法定程式，
    爰依首開規定，限原告於收受本裁定送達後7日內具狀補正
    ，如逾期未補正，即駁回原告之訴。
三、依民事訴訟法第436條第2項、第249條第1項但書，裁定如主
    文。
中　　華　　民　　國　　111 　年　　1 　　月　　19　　日
                  柳營簡易庭    法  官  徐安傑
以上正本係照原本作成。
本裁定不得抗告。
中　　華　　民　　國　　111 　年　　1 　　月　　19　　日
 　　　　　　 　　　　　　　　　書記官  吳昕儒